【裁判字號】    92,自,112
【裁判日期】    920722
【裁判案由】    侵占
【裁判全文】
臺灣板橋地方法院刑事裁定                          九十二年度自字第一一二號
    自  訴  人  志信交通有限公司
    代  表  人  乙○○○
    代  理  人  丙 ○ ○
    被      告  甲 ○ ○
右列被告因侵占案件，經自訴人提起自訴，本院裁定如左：
    主      文
本件自訴駁回。
    理      由
一、自訴意旨略以：被告甲○○於民國九十一年七月二十日，向自訴人志信交通有限
    公司租得車牌號碼Ｈ四－○八九號營業小客車一輛，約定每三日繳納租金一次，
    詎被告自九十一年十二月四日起即未繳租金，自訴人迭加催討，並請求返還該承
    租之車輛，被告均置之不理，因認被告涉有侵占罪嫌云云。
二、按法院或受命法官於自訴案件第一次審判期日前，訊問自訴人、被告及蒐集或調
    查證據，訊問及調查結果，如認為案件有刑事訴訟法第二百五十二條至第二百五
    十四條之情形者，得以裁定駁回自訴，並準用第二百五十三條第二項至第四項之
    規定，同法第三百二十六條第三項定有明文。復按刑法上之侵占罪，須持有人變
    易其原來之持有意思而為不法所有之意思，始能成立，如僅將持有物延不交還或
    有其他原因致一時未能交還，既缺乏主觀要件，即難遽以該罪相繩，最高法院六
    十八年臺上字第三一四六號判例即宣示相同意旨，可資參照。
三、訊據被告甲○○堅決否認有何侵占犯行，辯稱：伊因健康欠佳，又逢感情失敗，
    荒置諸事，俟身體狀況好轉，為免自訴人誤會，即將前開車輛駛回自訴人處洽商
    ，且依約按期清償租金等語。經查：被告果有侵占車輛之不法所有意圖，本可於
    租得車輛伊始，即將車輛侵占入己，何需自九十一年七月二十日起至九十一年十
    二月三日止仍連續給付租金達四月餘，參合自訴人迄無何舉證證明已將其與被告
    間之前開車輛租用契約關係終止，被告占有前開車輛，非無合法之權源，自難僅
    以被告積欠租金，即遽認被告有何侵占行為，況且自訴人嗣後猶表明提起本件自
    訴，乃誤會一場，無意繼續追究被告刑責等語（見本院九十二年七月七日訊問筆
    錄），俱徵被告否認侵占，應非虛妄不實。
四、綜上，自訴人所提之證據尚有合理性之懷疑，不能使本院產生被告行為已該當於
    侵占罪構成要件之確信，揆諸前開法條規定及說明，本案顯有刑事訴訟法第二百
    五十二條第十款犯罪嫌疑不足之情形，爰逕予駁回之。
據上論結，應依刑事訴訟法第三百二十六條第三項、第二百五十二條第十款，裁定如
主文。
中      華      民      國    九十二    年      七      月    二十二    日
   臺灣板橋地方法院刑事第六庭
                                       法  官  蔡  新  毅
右正本證明與原本無異。
如不服本裁定應於送達後五日內向本院提出抗告狀。
                                       書記官  謝  麗  秋
中      華      民      國    九十二    年      七      月    二十二    日


司法院資訊處製作；財團法人民間司法改革基金會備份。
